# 如何抵消联营企业顺流交易

提问人：zheimiao0512 时间：2020-02-29 08:05:24
您好陈版主： A公司持有B公司20%的股份，A公司将B公司作为联营企业核算。A公司是施工单位，其唯一的业务就是将建设完工的工程项目全部出售给B公司，且B公司唯一的供应商也是A公司。 2008 年，A公司为项目建设发生的工程成本及费用分别是：计入工程施工科目 800 万元，计入管理费用 50 万，为了建设项目发生融资成本计入财务费用利息支出 80 万元。 2008 年底，A公司将该些项目出售给B公司，并满足收入确认条件，账面确认收入 1000 万元，结转成本 800 万元，B公司将收到的工程作为固定资产核算但尚未开始计提折旧。
因该项交易，A公司账面净利润=（收入 1000 万元-成本 800 万元-管理费用 50 万元-财务费用 80 ）（1-25%）=70万元75%=52.5万元。
年底A公司按照权益法确认享有B公司投资收益时需要抵消顺流交易，那么是按照净利润52.5万元的20%进行抵消10.5万元，还是按照未实现毛利=1000万元-800万元=200万元的20%抵消 40 万元？
我们的理解是：按照净利润52.5万元的20%进行抵消。理由如下：A公司的业务唯一，B公司业务也唯一，二者是一对一的关系，A公司除了出售给B的产品外并无任何业务，B的产品唯一来源也是A公司提供的产品。且A公司账面的管理费用和财务费用也是为提供B公司产品而发生的支出。
恳请陈版主给予回复！

回答人：chenyiwei
不应这样理解。应按照未实现毛利=1000万元-800万元=200万元的20%抵消 40 万元。A层面的管理费用、财务费用等均不进行抵消处理。